【裁判字號】    99,上易,112
【裁判日期】    991013
【裁判案由】    傷害等
【裁判全文】
臺灣高等法院花蓮分院刑事判決         99年度上易字第112號
上  訴  人
即  被  告  乙○○
選任辯護人  簡燦賢律師
上  訴  人
即  被  告  甲○○
上列上訴人即被告因傷害等案件，不服臺灣花蓮地方法院99年度
易字第41號中華民國99年7月20日第一審判決（起訴案號：臺灣
花蓮地方法院檢察署99年度偵字第125號），提起上訴，本院判
決如下：
    主  文
上訴駁回。
乙○○、甲○○均緩刑貳年。
    事實及理由
一、本案經本院審理結果，認第一審以上訴人即被告乙○○犯刑
    法第277條第1項之普通傷害罪，判處有期徒刑肆月，並諭知
    如易科罰金之折算標準為新台幣1千元折算1日，並就扣案之
    鋁棒1支宣告沒收；另上訴人即被告甲○○犯刑法第277條第
    1項之普通傷害罪及同法第306條第1項之無故侵入住宅罪，
    分別判處拘役50日、30日，並定執行刑拘役70日，並諭知如
    易科罰金之折算標準為新台幣1千元折算1日等，其認事用法
    並無不當，量刑亦稱妥適，應予維持，並引用如附件第一審
    判決書記載之事實、證據及理由。
二、上訴駁回之理由：被告乙○○、甲○○上訴意旨以其二人於
    原審判決後已達成和解並互相宥恕，請求從量輕刑云云，指
    摘原判決不當，為無理由，應予駁回。
三、緩刑之理由：
    按被告乙○○、甲○○前均未曾因故意犯罪受有期徒刑以上
    刑之宣告，有臺灣高等法院被告二人前案紀錄表3份在卷可
    考，且被告二人於原審判決後，已達成民事和解，互相宥恕
    等，經被告甲○○及被告乙○○之選任辯護人於本院審理中
    陳明在卷，並有民事和解書影本在卷可佐（本院卷第13頁、
    第43頁），顯見被告二人已均有悔悟之意，渠等經此偵審程
    序，當知警惕，應無再犯之虞，本院認被告二人所宣告之刑
    以暫不執行為宜，併均宣告緩刑2年，以勵自新。
四、被告乙○○經合法傳喚，無正當理由不到庭，爰不待其陳述
    逕行判決。
據上論結，應依刑事訴訟法第373條、第368條、第371條、刑法
第74條第1項第1款，判決如主文。
本案經檢察官李啟明到庭執行職務。
中    華    民    國    99    年    10    月    13    日
                  刑事庭審判長法  官 謝志揚
                              法  官 李水源
                              法  官 許仕楓
以上正本證明與原本無異。
本件不得上訴。
中    華    民    國    99    年    10    月    18    日
                              書記官 李德霞
附錄：
 本案論罪科刑法條全文
中華民國刑法第277條
（普通傷害罪）
傷害人之身體或健康者，處 3 年以下有期徒刑、拘役或 1 千元
以下罰金。
犯前項之罪因而致人於死者，處無期徒刑或 7 年以上有期徒刑
；致重傷者，處 3 年以上 10 年以下有期徒刑。
中華民國刑法第306條
（侵入住居罪）
無故侵入他人住宅、建築物或附連圍繞之土地或船艦者，處 1
年以下有期徒刑、拘役或 3 百元以下罰金。
無故隱匿其內，或受退去之要求而仍留滯者，亦同。

司法院資訊處製作；財團法人民間司法改革基金會備份。
